臺灣臺北地方法院民事裁定　　　　　　 96年度簡上字第265號
上　訴　人　台灣土地銀行股份有限公司
法定代理人　乙○○
訴訟代理人　甲○○
上列上訴人與被上訴人丙○○間請求返還借款事件，上訴人對於
本院新店簡易庭民國96年4月13日96年度店簡字第388號民事簡易
訴訟第一審判決，提起上訴，本院裁定如下：
    主  文
上訴駁回。
第二審訴訟費用由上訴人負擔。
    理  由
一、按上訴不合法者，第二審法院應以裁定駁回之，民事訴訟法
    第444條第1項前段定有明文，並為簡易訴訟程序上訴時所準
    用之（同法第436條之1第3項規定參照）。且，當事人對於
    法院判決之結果聲明不服者，以有上訴之利益，始能謂為合
    法。所稱「上訴之利益」，乃指當事人有要求除去不利結果
    另行改判之必要及實益而言。換言之，當事人對於下級審之
    判決提起上訴，經上級審改判之結果，能獲有實際之利益者
    ，始能謂為有上訴之利益 (最高法院94年度台上字第2051號
    判決意旨參照) 。準此，在第一審受勝訴判決之當事人，自
    無許其提起上訴之理（最高法院22年上字第3579號判例意旨
    參照）。又，判決如有誤寫、誤算或其他類此之顯然錯誤者
    ，法院得隨時以裁定更正之，民事訴訟法第232條第1項定有
    明文。所謂錯誤，應包括當事人姓名或名稱之錯誤在內。關
    於當事人姓名或名稱之錯誤，祇須為訴訟標的之法律關係不
    變，實際上由該當事人參與訴訟，雖原告起訴所主張被告之
    姓名或名稱錯誤，並經法院對於姓名或名稱錯誤之當事人為
    裁判，仍應有上開法條之適用（最高法院69年台職字第3號
    裁定意旨參照）。
二、經查，上訴人起訴主張被上訴人邀原審共同被告黃家傑為連
    帶保證人，向其借款新台幣（下同）1,500,000元，因未按
    期清償，喪失期限利益，視為全部到期，經聲請拍賣抵押物
    受償，仍不足清償本金392,373元等情。求為判決命被上訴
    人與黃家傑連帶給付其本金392,373元及自民國93年8月14日
    起至清償日止，按年息5％計算之利息，並自93年9月14日起
    至94年3月13日止，按上開利率10％，自94年3月14日起至清
    償日止，按上開利率20％計算之違約金。原審法院為上訴人
    全部勝訴之判決（見本院卷第4頁之原判決），足見其顯無
    上訴之利益存在，其上訴自不合法。雖原判決將「丙○○」
    誤載為「鄧豔芳」（見原審卷第5至6頁之借據、第8至9頁之
    本院91年度拍字第2456號民事裁定、第19頁之戶籍謄本，均
    記載為「丙○○」即明），惟觀諸原審既係向「丙○○」之
    住所地為送達（見原審卷第19頁之戶籍謄本、第22頁之送達
    證書），可見原審實際上即係以「丙○○」為當事人參與原
    審訴訟甚明。依上說明，原判決固將「丙○○」誤載為「鄧
    豔芳」，然此屬於民事訴訟法第232條第1項之判決有顯然錯
    誤之情形，法院得隨時以裁定更正之事項，要非屬上訴人得
    以上訴形式改判而除去該不利益結果之上訴利益範疇。
三、從而，上訴人以原判決將「丙○○」誤載為「鄧豔芳」為由
    ，指摘原判決不當，並求予將原判決廢棄改判，既無上訴利
    益，則其上訴顯不合法，應予駁回。
四、據上論結，本件上訴為不合法，爰依民事訴訟法第436條之1
    第3項、第444條第1項前段、第95條、第78條，裁定如主文
    。
中　　華　　民　　國　　96　　年　　5　　月　　 29　　日
                 民事第四庭    審判長法　官　林麗玲
                                     法  官  劉坤典
                  　　　　　　　　　 法　官　楊絮雲
以上正本係照原本作成
本裁定不得抗告。
中　　華　　民　　國　　96　　年　　5　　月　　 29　　日
                  　　　　　　　　　 書記官　高秋芬
